臺灣雲林地方法院刑事判決　　　　　　　　　　　　　九十三年度訴字第三一四號
　　公　訴　人　臺灣雲林地方法院檢察署檢察官
　　被　　　告　甲○○
右列被告因違反毒品危害防制條例案件，經檢察官提起公訴（九十二年度毒偵字第一
０六八、一二三六、一二六二號，九十三年度毒偵字第二九四號），被告自白犯罪，
經本院裁定依簡式審判程序審理，判決如左：
    主      文
甲○○連續施用第一級毒品，處有期徒刑拾月，扣案之第一級毒品海洛因（貳包，淨
重零點壹陸公克），沒收銷燬之。扣案之前開第一級毒品海洛因外包裝塑膠袋（包裝
重零點肆壹公克）沒收；又連續施用第二級毒品，處有期徒刑陸月。應執行有期徒刑
壹年月。扣案之第一級毒品海洛因（貳包，淨重零點壹陸公克），沒收銷燬之。扣
案之前開第一級毒品海洛因外包裝塑膠袋（包裝重零點肆壹公克）沒收。
    事      實
一、甲○○前分別因施用毒品案件，先後經觀察、勒戒後，均無繼續施用毒品之傾向
    ，由臺灣臺中地方法院於民國八十七年九月四日，以八十六年度訴緝字第八四一
    號判決免刑及臺灣雲林地方法院檢察署檢察官於九十一年一月四日，以九十年度
    毒偵緝字一六四號不起訴處分。詎甲○○復基於概括犯意，自九十二年九月二十
    六日起回溯三日之某時起，至九十三年二月二十五日止，在雲林縣境內等處，以
    海洛因摻合食鹽水置入針筒，以注射手臂方式，連續施用第一級毒品海洛因多次
    ，另於九十二年九月二十六日起回溯四日內之某時起，至九十二年十月二十五日
    起回溯四日內之某時止，在不詳地點，連續施用第二級毒品安非他命多次。嗣甲
    ○○於九十二年九月十六日至臺灣雲林地方法院檢察署觀護人室採尿送驗，結果
    呈嗎啡及安非他命陽性反應；於九十二年十月二十五日在雲林縣警察局斗六分局
    採尿送驗，結果呈嗎啡及安非他命陽性反應。另於九十二年十二月四日及九十三
    年二月二十五日，為警在雲林縣斗六市鎮○路○○○路口，及雲林縣莿桐鄉饒平
    村西村二十三巷九號之一等處查獲，並扣得第一級毒品海洛因二包（淨重0.16公
    克）、注射針筒十三支、吸管一支、夾鏈袋五個及美娜水二瓶等物。
二、案經雲林地方法院檢察署觀護人室及雲林縣警察局斗六分局報請臺灣雲林地方法
    院檢察署檢察官偵查起訴。
    理      由
一、右揭事實，業經被告坦白承認（見本院卷十四頁），並有檢驗呈「嗎啡陽性」反
    應之雲林縣衛生局5.18.及12.煙毒尿液檢驗成績書，及呈「嗎啡陽性、甲基
    安非他命」之詮昕科技股份有限公司11.19.濫用藥物尿液檢驗報告、長榮大學毒
    物研究中心10.14.及3.1.尿液檢驗報告附卷可稽（見警卷(二)四頁，偵卷(一)七頁
    ，偵卷(二)二二、二八頁，本院卷十頁），復有海洛因毒品二包、注射針筒十三支
    、吸管一支、夾鏈袋五個、美娜水二瓶等物扣案可資佐證。而扣案之海洛因毒品
    二包（合計淨重0.16公克），經送法務部調查局鑑定結果，確認「含第一級第六
    項毒品海洛因成分」，屬第一級毒品，有該局3.調科壹字第160002223 號鑑
    定通知書附卷可稽（見偵卷(四)二十頁），足認被告自白與事實相符，應可採信。
    又被告前因施用毒品案件，先後經觀察、勒戒，均無繼續施用毒品之傾向，經法
    院判決免刑及臺灣雲林地方法院檢察署檢察官不起訴處分確等情，有處分書、判
    決書、執行指揮書影本及臺灣高等法院被告全國前案紀錄表等件在卷可證（見偵
    卷(一)二、二一至二三頁）。綜上，本件事證明確，被告犯行，堪以認定。
二、核被告所為，係犯毒品危害防制條例第十條第一項之施用第一級及同條第二項之
    施用第二級毒品罪。被告持有第一、二級毒品進而施用，其持有之低度行為，為
    施用之高度行為吸收，不另論罪。又被告先後多次施用第一級、第二級毒品犯行
    ，時間緊接，所犯罪名相同，顯係出於概括犯意反覆為之，均為連續犯，應依刑
    法第五十六條規定，以一罪論，並加重其刑。其所犯施用第一級毒品及施用第二
    級毒品二罪間，犯意各別，行為互殊，應分論併罰。爰審酌前因施用毒品案件，
    經二次觀察、勒戒，仍未戒絕毒癮，繼續施用毒品海洛因，顯見其一再沈溺於毒
    品，不能自拔，及犯後坦承犯行等一切情狀，量處如主文所示之刑，併定其應執
    行之刑。另扣案之第一級毒品海洛因二包（合計淨重0.16公克），應依毒品危害
    防制條例第十八條第一項前段規定沒收銷燬之；扣案前開毒品外包裝（重0.41公
    克）係被告所有供施用第一級毒品所用之物，爰依刑法第三十八條第一項第二款
    規定，宣告沒收。至扣案之注射針筒十三支、吸管一支、夾鏈袋五個及美娜水二
    瓶，業經被告於審理時表示拋棄，不另為沒收之諭知，併此敘明。
據上論斷，應依刑事訴訟法第二百九十九條第一項前段，毒品危害防制條例第十條第
一項、第二項、第十八條第一項前段，刑法第十一條前段、第五十六條、第五十一條
第五款、第三十八條第一項第二款，判決如主文。
本案經檢察官乙○○到庭執行職務
中      華      民      國      九十三      年      八    月    十二    日
                                     台灣雲林地方法院刑事第二庭
                                         法  官  柯  志  民
右正本證明與原本無異。
如不服本判決，應於判決送達後十日內向本院提出上訴狀( 應附繕本 )。
                                         書記官  魏  輝  碩
中      華      民      國      九十三      年      八    月    十二    日
附錄法條：
毒品危害防制條例第十條
施用第一級毒品者，處六月以上五年以下有期徒刑。
施用第二級毒品者，處三年以下有期徒刑。
